臺灣板橋地方法院民事判決　九十一年度訴字第七三七號
　　原　　　告　明山工程有限公司
　　法定代理人　廖蔡美鳳
　　被　　　告　耐吉電子股份有限公司
　　法定代理人　陳永吉
　　訴訟代理人　朱萬達
右當事人間請求給付買賣價金事件，本院判決如左。
    主      文
被告應給付原告新臺幣貳佰玖拾玖萬肆仟壹佰捌拾元，及自民國九十一年四月十三日
起至清償日止，按週年利率百分之五計算之利息。
訴訟費用由被告負擔。
本判決於原告以新臺幣壹佰萬元為被告供擔保後，得假執行。
    事      實
一、原告方面：
    （一）聲明：求為判決如主文第一項所示，並陳明願供擔保請准宣告假執行。
    （二）陳述：被告於民國八十九年三月十三日向原告訂購筆記型電腦外殼自動塗
          裝設備，雙方約定工程總價為新臺幣（下同）二千四百九十二萬九千元，
          元，並簽訂工程合約書，詎原告依約將被告所訂購之設備運至被告指定廠
          並安裝完成後，被告尚應給付原告尾款二百九十九萬四千一百八十元，經
          原告開立九十年五月、六月之統一發票向被告請款，卻遭被告無故退回，
          經原告數次催討，被告均藉詞迴避，嗣於九十年十一月二十三日始來函表
          示其因資金缺口無法如期償還上開尾款，估計可於三個月內分五期償還積
          欠款項，要求原告給予一段時間解決，然迄今已逾來函期限，仍分文未清
          償，依兩造工程合約書，原告自得請求餘欠工程尾款二百九十九萬四千一
          百八十元及自起訴狀送達翌日起至清償日止，按週年利率百分之五計算之
          利息。
    （三）證據：提出工程合約書影本一件、統一發票影本二件、被告九十年十一月
          二十三日九０耐吉字第三八號函影本一件。
二、被告方面：
    （一）聲明：承認原告訴之聲明所為之請求。
    （二）陳述：被告確有積欠原告依兩造工程合約書所主張之工程尾款二百九十九
          萬四千一百八十元。
    理      由
一、本件原告主張被告於八十九年三月十三日向其訂購筆記型電腦外殼自動塗裝設備
    ，雙方約定工程總價為二千四百九十二萬九千元，並簽訂工程合約書，詎其依約
    將被告所訂購之設備運至被告指定廠並安裝完成後，被告尚應給付其尾款二百九
    十九萬四千一百八十元，經原告開立九十年五、六月之統一發票向被告請款，卻
    遭被告無故退回，經原告數次催討，被告均藉詞迴避，嗣於九十年十一月二十三
    日始來函表示其因資金缺口無法如期償還上開尾款，估計可於三個月內分五期償
    還積欠款項，要求原告給予一段時間解決，然迄今已逾來函期限，仍分文未清償
    ，為此，爰依兩造工程合約書，請求被告給付餘欠工程尾款二百九十九萬四千一
    百八十元及自起訴狀送達翌日起至清償日止，按週年利率百分之五計算之利息等
    事實，業據其提出工程合約書影本、統一發票影本及被告公司函件影本等件為證
    ，被告則對於原告主張之訴訟標的予以認諾（見本院九十一年四月三十日言詞辯
    論筆錄），自堪信原告之主張為實在。
二、按當事人於言詞辯論時為訴訟標的之捨棄或認諾者，應本於其捨棄或認諾為該當
    事人敗訴之判決，民事訴訟法第三百八十四條定有明文；又被告既於言詞辯論時
    為訴訟標的之認諾，原告所主張為訴訟標的之法律關係或權利之存否，法院不應
    繼續調查，而應逕認原告之訴有理由，為被告敗訴之判決，此有最高法院四十五
    年台上字第三一號判例可資參照。本件被告既於本院言詞辯論時就原告所主張之
    訴訟標的為認諾（見本院九十一年四月三十日言詞辯論筆錄），揆諸前揭規定，
    自應為被告敗訴之判決。從而，原告依契約關係，請求被告清償餘欠工程款二百
    九十九萬四千一百八十元，及自九十一年四月十三日（即起訴狀送達被告翌日）
    起至清償日止，按週年利率百分之五計算之利息，為有理由，應予准許。
三、假執行之宣告：
    本件係本於被告認諾所為之判決，依民事訴訟法第三百八十九條第一項第一款之
    規定，應依職權宣告假執行，又法院應依職權宣告假執行時，得附以須經原告預
    供擔保，始得為假執行之條件（參照司法院院字第二五二一號解釋），而原告既
    已陳明願為供擔保請准為假執行之宣告，核與民事訴訟法第三百九十條第二項之
    規定相符，爰酌定相當之擔保金額准許之。至原告假執行之聲請，並無必要，惟
    因本件係為原告勝訴之判決，即無庸予以駁回，附此敘明。
四、據上論結，本件原告之訴為有理由，依民事訴訟法第七十八條、第三百八十四條
    、第三百八十九條第一項第一款、第三百九十條第二項，判決如主文。
中　　　華　　　民　　　國　　九十一　　年　　　五　　　月　　十四　　日
                                  臺灣板橋地方法院民事第三庭
~B法　官　葉靜芳
右為正本係照原本作成。
如對判決上訴，須於判決送達後廿日內向本院提出上訴狀。
中　　　華　　　民　　　國　　九十一　　年　　　五　　　月　　二十一　日
~B書記官　陳金鳳
